臺灣彰化地方法院北斗簡易庭小額民事判決
110年度斗小字第393號
原      告  良京實業股份有限公司

法定代理人  平川秀一郎

訴訟代理人  莊碧雯
被      告  顏仁助

上列當事人間請求清償債務事件，本院在民國110年11月30日言
詞辯論終結，判決如下：
    主      文
被告應給付原告新臺幣玖萬陸仟參佰貳拾肆元，及自民國九十六
年五月二日起至清償日止，按週年利率百分之十五計算之利息。
原告其餘之訴駁回。
訴訟費用新臺幣壹仟元由被告負擔。
本判決命被告給付部分得假執行；但被告如以新臺幣玖萬陸仟參
佰貳拾肆元為原告預供擔保，得免為假執行。 
    事實及理由
一、原告主張：
(一)被告前向寶華商業銀行股份有限公司（下稱寶華商銀）申辦
    小額循環信用貸款，借款額度最高為新臺幣（下同）10萬元
    ，借款動用期間自核准日起為期1年，期滿30日前，如立約
    人不為書面反對續約之意思表示並經審核同意者，得以同一
    内容繼續延長1年，不另換約，其後每年屆期時亦同，並約
    定借款利率以固定年利率15%計算，按日計息，每月底結息
    一次，自借款日起，每月15日為最終繳款日，應繳足低繳款
    金額，如未依約繳納時，依約即視為全部到期，被應清償所
    欠債務，另逾期按貸款總額自應償日起，逾期未滿6個月者
    ，按上開利率10%，超過6個月者，按上開利率20%計算之違
    約金。
(二)被告自民國96年5月1日起即未履行繳款義務，尚有本金及利
    息、違約金尚未清償，依借款約定事項第8條及第11條第1項
    規定，視為債務全部到期被告自應償還前開請求之借款本息
    及違約金。
(三)上開債權寶華商銀已讓與原告並通知被告，屢次催討被告清
    償債務，惟被告置之不理。
(四)爰依現金卡契約、債權讓與之法律關係提起本件訴訟等語。
    並聲明：被告應給付原告96,324元，及自96年5月2日起至清
    償日止，按年息15%計算之利息，及自96年6月3日起至清償
    日止，逾期在6個月以內者，按上開利息10%，逾期超過6個
    月者，按上開利率20%計算之違約金。
二、被告則以：被告願意繳納，但目前經濟困難，無力清償。
三、本院之判斷：
(一)原告主張被告前向寶華商銀申辦小額循環信用貸款，寶華商
    銀已將對被告之債權讓與原告，原告並以通知被告之事實，
    業據其出現金卡申請書、客戶資料查詢單、公司變更登記表
    、債權讓與證明書、報紙公告影本等件為證，且為被告所不
    爭執，應堪信為真實。本院就原告請求利息、違約金部分審
    酌如下：
(二)利息部分：按銀行法第47條之1第2項規定，自104年9月1日
    起，銀行辦理現金卡之利率或信用卡業務機構辦理信用卡之
    循環信用利率不得超過年利率百分之15。本件被告向寶華商
    銀申請現金卡申貸款項，自應適用上開規定。又本件原告請
    求自104年9月1日起至清償日起計算之利息，係按週年利率1
    5%計算，並未逾週年利率16%，故原告此部分請求，核屬有
    據，應屬可採。　
(三)違約金部分：按約定之違約金額過高者，法院得減至相當之
    數額，民法第252條定有明文。原告請求被告應給付自96年7
    月27日起至清償日止，逾期在6個月以內者，按上開利息10%
    ，逾期超過6個月者，按上開利率20%計算之違約金一情，然
    本院審酌原告因被告遲延清償借款，除受有利息損失外，尚
    難認有其他損害，且原告並未證明除利息損失外更有何損失
    ，又參酌近幾年國內貨幣市場利率已大幅調降，與10餘年前
    高利率時期迥然有異，依原告向被告收取約定上開高利息之
    利率，足以獲得相當之經濟利益，若再課予被告給付上開違
    約金給付義務，殊非公允，故本院認為原告請求之違約金，
    不應准許，始為公平適當。
(四)本件原告得請求之金額為96,324元，及自96年5月2日起至清
    償日止，按週年利率15%計算之利息。
四、綜上所述，原告依現金卡契約及債權讓與之法律關係，請求
    被告給付如主文第1項所示之本金、利息為有理由，應予准
    許；逾此範圍之請求，為無理由，應予駁回。另按各當事人
    一部勝訴、一部敗訴者，其訴訟費用，由法院酌量情形，命
    兩造以比例分擔或命一造負擔，或命兩造各自負擔其支出之
    訴訟費用，民事訴訟法第79條定有明文。本件原告之訴一部
    為有理由、一部無理由，本院審酌原告敗訴部分係有關於違
    約金過高部分，認第一審訴訟費用全數由被告負擔為適當。
    經查本件訴訟費用為原告繳納的第一審裁判費1,000元，因
    此，本院一併確定被告應該負擔的訴訟費用額為1,000元。
五、本件原告勝訴部分，係依小額程序所為被告敗訴之判決，依
    民事訴訟法第436條之20規定，應依職權宣告假執行，並依
    同法第436條之23準用第436條第2項，適用同法第392條第2
    項規定，依職權宣告被告如以96,324元為原告預供擔保，得
    免為假執行。
六、訴訟費用負擔之依據：民事訴訟法第79條。
中    華    民    國    110   年    12    月     8    日
                  北斗簡易庭  法  官  丁兆嘉
以上正本係照原本作成。
如對本判決不服，須以判決違背法令提起上訴，並應於送達後20
日內，向本庭（彰化縣○○市○○○道0段0號）提出上訴狀並表
明上訴理由（須附繕本）。
中    華    民    國    110   年    12    月     8    日
                      　　    書記官　蔡政軒